臺灣屏東地方法院刑事判決　　　　　　　100年度易字第667號
公　訴　人　臺灣屏東地方法院檢察署檢察官
被　　　告　欒振祿
上列被告因竊盜案件，經檢察官提起公訴（99年度偵字第8236號
），本院判決如下：
    主  文
欒振祿共同犯攜帶兇器竊盜罪，累犯，處有期徒刑捌月，未扣案
之Ｔ型扳手壹支沒收。又共同犯攜帶兇器、結夥竊盜罪，累犯，
處有期徒刑拾月，未扣案之Ｔ型扳手壹支沒收。應執行有期徒刑
壹年伍月，未扣案之Ｔ型扳手貳支均沒收。
    事  實
一、欒振祿前於民國96年間，因竊盜等案件，經本院以95年度訴
    字第897 號、95年度簡字第1853號刑事判決分別判處有期徒
    刑8 月、4 月確定，上開二罪嗣經本院以96年度聲減字第53
    7 號裁定減刑，並定其應執行刑為有期徒刑5 月確定；96年
    間因施用毒品案件，經本院以96年度訴字第922 號判決判處
    有期徒刑1 年，減為有期徒刑6 月確定；上開三罪，再經本
    院以97年度聲字第254 號裁定定其應執行刑為有期徒刑10月
    確定，嗣於97年12月11日執行完畢。
二、欒振祿與劉政德（同案被告，已審結）共同意圖為自己不法
    之所有，並基於竊盜之犯意聯絡，於99年4 月22日下午7 時
    40分許，攜帶客觀上對於人之生命、身體構威脅可供兇器使
    用之Ｔ型扳手一支（未扣案），共同竊取蔡輝明所有停放在
    屏東縣鹽埔鄉○○村○○路45之2 號前之車號WK－7862號自
    用小貨車（約值新臺幣﹝以下同﹞六萬元），得手後，供作
    代步工具使用。
三、欒振祿與劉政德及許志田（同案被告，已審結）三人，共同
    意圖為自己不法所有，並基於竊盜之犯意聯絡，於99年4 月
    23日凌晨2 時，一同前往屏東縣屏東市建南號191 巷4 號前
    ，由劉政德攜帶其所有客觀上對於人之生命、身體構威脅可
    供兇器使用之Ｔ型扳手1 支（未扣案），推由許志田使用上
    開Ｔ型扳手竊取施文子所有停放在該處之車號VM-815號自用
    大貨車（框式、昇降機、附加吊桿）得手後，推由欒振祿駛
    離現場。嗣為警循線查獲，並在屏東縣內埔鄉龍潭村龍泉榮
    民醫院Ｂ棟後方停車格內尋獲上開自用大貨車（已發還施文
    子）。
四、案經屏東縣政府警察局內埔分局報請臺灣屏東地方法院檢察
    署檢察官偵查起訴。
    理  由
一、按傳聞法則之重要理論依據，在於傳聞證據未經當事人之反
    對詰問予以核實，乃予排斥，惟若當事人已放棄對原供述人
    之反對詰問權，於法院審判時表明同意該等傳聞證據可作為
    證據，基於證據資料愈豐富，愈有助於真實發現之理念，並
    貫徹刑事訴訟法修法加重當事人進行主義之精神，確認當事
    人對於證據能力有處分權之制度，傳聞證據經當事人同意作
    為證據，法院認為適當者，亦得為證據；另當事人於調查證
    據時，對於傳聞證據表示「沒有意見」、「對於證據調查無
    意見」，而未於言詞辯論終結前聲明異議，應視為已有將該
    等傳聞證據採為證據之同意，此刑事訴訟法第159 條之5 定
    有明文。查本判決所引用之屬於傳聞證據之被告以外之人於
    審判外之陳述，經審判長提示並告以要旨後，檢察官及被告
    均未爭執該審判外之言詞陳述及書面證據有證據能力，未於
    言詞辯論終結前表示異議，本院審酌上開證據作成之過程並
    無不適當之情形，且對於被告涉案之事實具有相當之關聯性
    ，依刑事訴訟法第159 條之5 規定具有證據能力。
二、上開事實欄二所示被告欒振祿與同案被告劉政德共同持兇器
    T 型扳手竊取被害人蔡輝明所有之車號WK-7862 號自用小貨
    車之犯罪事實，業據被告欒振祿於警詢及本院審理中自白不
    諱，核與同案被告劉政德、林文忠（已審結）於警詢、檢察
    官偵訊及本院審理中供述之情節相符，並據證人即被害人蔡
    輝明於警詢中證述明確，並有扣押筆錄及扣押物品目錄表、
    屏東縣政府警察局車輛協尋電腦輸入單1 紙、屏東縣政府警
    察局車輛尋獲電腦輸入單1 紙、贓物認領保管單1 紙、行車
    執照影本1 份、照片2 張附卷可稽，綜上足認，被告欒振祿
    此部分之自白與事實相符，自可採為認定事實之證據，此部
    分之加重竊盜犯行堪以認定。
三、訊之被告欒振祿矢口否認有何事實欄三所示之竊取施文子所
    有之車號VM-815號自用大貨車之犯行，並辯稱：伊沒有竊取
    VM-815 號 自用大貨車云云。惟查：
(一)、被告欒振祿與同案被告劉政德、許志田於99年4 月23日凌晨
    2 時，一同前往屏東縣屏東市建南號191 巷4 號前，由劉政
    德攜帶其所有可供兇器使用之Ｔ型扳手1 支，推由許志田使
    用Ｔ型扳手竊取施文子所有停放在該處之車號VM-815號自用
    大貨車，得手後，由欒振祿駛離現場之犯罪事實，業據證人
    即同案被告許志田於警詢中證稱：於99年4 月23日凌晨2時
    許，我有在屏東市○○路191 巷4 號前竊取1 部VM-815號大
    貨車，是劉政德載我與欒振祿一起到現場，由劉政德拿1支T
    型扳手給我叫我進入VM-815號大貨車，發動後再交由欒振祿
    駛離，我是以T 型扳手破壞車門鎖，進入車內再插入電門強
    行挖開發動，是劉政德找到目標後，來找我，請我幫忙竊取
    該大貨車等語（警卷第4 頁）。許志田於檢察官偵訊中亦結
    證：VM-815號大貨車是3 個人偷的，有我、劉政德、欒振祿
    ，竊盜過程如警詢筆錄所載，T 型扳手確定是劉政德拿給我
    的，劉政德叫我去偷的，欒振祿也知道，他負責把車子開走
    ，我什麼都沒有分到，最後叫劉政德載我回家，劉政德載我
    去現場，偷到車子也不是他開，但是要偷該車是劉政德跟我
    說的沒錯等語（偵卷第61頁）。另證人即同案被告林文忠於
    警詢中證稱：劉政德還竊取一部VM-815號吊車，我有看過他
    開過，他也有用這部VM-815號吊車載過我等語（警卷第11頁
    ）等語。林文忠於檢察官偵訊中亦結證：警詢中所述實在，
    我看過劉政德開過VM-815號吊車，而且用該吊車載過我等語
    （偵卷第61頁）。證人許志田於警詢、檢察官偵訊時所述其
    與劉政德、欒振祿如何竊取VM-815號大貨車之情節前後一致
    ，且證人林文忠於警詢、檢察官偵訊中均證稱劉政德有駕駛
    上開VM-815號贓車載伊等語，劉政德於偵訊及本院審理中亦
    不否認確有駕駛該VM-815號大貨車等語。該VM-815號大貨車
    確係於上開時間、地點遭人竊取之事實，並據證人即被害人
    施文子於警詢中證述明確，並有扣押筆錄及扣押物品目錄表
    、屏東縣政府警察局車輛協尋電腦輸入單各1 份紙、屏東縣
    政府警察局車輛尋獲電腦輸入單1 紙、贓物認領保管單1 紙
    、行車執照影本1 份、照片2 張附卷可稽，被告欒振祿確有
    同案被告劉政德、許志田共同竊取施文子所有之上開大貨人
    之事實，堪以認定。
(二)、證人劉政德於本院審理中固結證：我沒有於99年4月23日凌
    晨2時許去屏東市○○路偷VM-815號自用大貨車，那輛車是
    我向許志田借的，車子如何來要問許志田，我是在公館「賜
    哥」家裡開口向他借的，當時我們有在施用毒品，我去「賜
    哥」家裡借車被告也有在，我開口向許志田借的，那時候許
    志田不要，被告欒振祿有幫我說話，車子是我一個人開去龍
    泉，我開去被告欒振祿沒有在我旁邊，該大貨車是許志田去
    偷的等語（本院卷第161 頁）。證人即同案被告許志田於本
    院審理中亦結證：是我一個人在99年4 月23日凌晨2 時在屏
    東市○○路偷VM-815號自用大貨車，我會在偵查中說到被告
    欒振祿是因為我將贓車借給劉政德，劉政德於警詢中供出我
    ，我才以報復的心陳述，這個車子跟被告欒振祿沒有關係，
    車子是我一個人偷的等語（本院卷第162-163 頁）。惟查，
    被告欒振祿如何於上開時間、地點與欒振祿、許志田一同竊
    取上開大貨車等情，業據許志田於警詢、檢察官偵訊中證述
    明確，其前後證述之情節一致，就其與欒振祿、劉政德如何
    竊取該大貨車之情節描述至為清楚，若非確有經歷其事，顯
    難以如此詳細證述，且前後證述之情節均相一致。又劉政德
    於本院審理中證述伊與許志田、林文忠沒有恩怨，許志田應
    不致於在警、偵訊設詞誣陷劉政德與欒振祿。又許志田於本
    院固辯稱：因伊將上開竊得之大貨車借給劉政德，被警查獲
    ，基於報復的心態才誣陷劉政德云云。足認其並無誣陷欒振
    祿之動機，許志田欲報復劉政德而誣陷劉政德竊取大貨車，
    何以一併誣陷欒振祿亦一同竊取，其上開所辯與常情不符，
    況證人許志田於檢察官偵訊時結證該大貨車係欒振祿、劉政
    德、許志田三人一起竊取時，許志田與林文忠當庭互視微笑
    等情，有偵訊筆錄可按（偵卷第61頁），於本院審理時公訴
    人詰問許志田何以與林文忠何互相微笑，許志田亦未能提出
    合理之解釋，綜上足認許志田於本院審理中之證述，與其先
    前警詢、檢察官偵訊中之證述不符，顯係事後迴護被告欒振
    祿之詞，不足採為有利於被告欒振祿之認定。
(三)、綜上所述，被告欒振祿就上開事實三所示竊盜犯行所辯，顯
    係事後卸責之詞，不足採信，本件事證明確，被告欒振祿上
    開二次加重竊盜犯行，均事證明確，堪予認定。
四、論罪科刑：
(一)、本件被告欒振祿行為後，刑法第321 條第1 項業於10 0年1
    月26日修正公布，並於同年月28日生效施行。按行為後法律
    有變更者，適用行為時之法律，但行為後之法律有利於行為
    人者，適用最有利於行為人之法律，刑法第2 條第1 項定有
    明文。查修正前刑法第321 條第1 項規定：「犯竊盜罪而有
    左列情形之一者，處6 月以上、5 年以下有期徒刑：一、於
    夜間侵入住宅或有人居住之建築物、船艦或隱匿其內而犯之
    者。二、毀越門扇、牆垣或其他安全設備而犯之者。三、攜
    帶兇器而犯之者。四、結夥三人以上而犯之者。五、乘火災
    、水災或其他災害之際而犯之者。六、在車站或埠頭而犯之
    者」；修正後刑法第321 條第1 項則規定：「犯竊盜罪而有
    下列情形之一者，處6 月以上、5 年以下有期徒刑，得併科
    新臺幣10萬元以下罰金：一、侵入住宅或有人居住之建築物
    、船艦或隱匿其內而犯之者。二、毀越門扇、牆垣或其他安
    全設備而犯之者。三、攜帶兇器而犯之者。四、結夥三人以
    上而犯之者。五、乘火災、水災或其他災害之際而犯之者。
    六、在車站、埠頭、航空站或其他供水、陸、空公眾運輸之
    舟、車、航空機內而犯之者」，經比較新舊法之規定，新法
    法定刑除增加「得併科10萬元以下罰金」之罰金刑外，並刪
    除原第1 款「於夜間」之要件，且就第6 款增加「航空站、
    其他供水、陸、空公眾運輸之舟、車、航空機內」之要件，
    核均屬加重刑罰或擴大加重竊盜構成要件之涵攝範圍，是修
    正後刑法第321 條第1 項之規定並未較有利於行為人，自應
    適用修正前刑法第321 條第1 項之規定。
(二)、核被告欒振祿如事實欄二所為，係犯修正前刑法第321 條第
    1 項第3 款之攜帶兇器竊盜罪；如事實欄三所為，係犯修正
    前刑法第321 條第1 項第3 款、第4 款之攜帶兇器、結夥竊
    盜罪。被告欒振祿與同案被告劉政德二人就事實欄二所示之
    加重竊盜犯行；被告欒振祿與同案被告劉政德、許志田三人
    就事實欄三所示加重竊盜犯行，分別具有犯意聯絡及行為分
    擔，均應論以共同正犯。又被告欒振祿上開二次加重竊盜犯
    行，犯意各別，罪質各異，行為互殊，犯罪構成要件不同，
    應分論併罰。被告欒振祿前於96年間，因竊盜等案件，經本
    院以95 年 度訴字第897 號、95年度簡字第1853號刑事判決
    分別判處有期徒刑8 月、4 月確定，上開二罪嗣經本院以96
    年度聲減字第537 號裁定減刑，並定其應執行刑為有期徒刑
    5 月確定；96年間因施用毒品案件，經本院以96年度訴字第
    922 號判決判處有期徒刑1 年，減為有期徒刑6 月確定；上
    開三罪，再經本院以97年度聲字第254 號裁定定其應執行刑
    為有期徒刑10 月 確定，嗣於97年12月11日執行完畢之事實
    ，有臺灣高等法院被告前案紀錄表1 份附卷可按，被告欒振
    祿前受有期徒刑之執行完畢後，5 年內故意再犯本件有期徒
    刑以上之2 罪，均應依刑法第47條第1 項規定，各論以累犯
    ，並依法各加重其刑。爰審酌被告欒振祿有上述前科，素行
    非佳，均正值青壯，不思以正途取財，貪圖私欲，以攜帶兇
    器竊盜之方式，竊取他人之貨車，嚴重侵害他人財產權，對
    社會治安危害非輕，所竊取者係小貨車、大貨車，財產價值
    非低，惟念被告欒振祿坦承部分犯行，上開小貨車、大貨車
    業經被害人蔡輝明、施文子領回，有贓物認領保管單2 紙在
    卷可按，所生損害已有減輕等一切情狀，分別量處如主文所
    示之刑，並其應執行之刑如主文所示。
(三)、至於被告欒振祿犯上開加重竊盜罪所使用之T型扳手各1 支
    ，分別係共犯劉政德所有，供其等竊取上開小貨車、大貨車
    所用之物，業據共犯劉政德、許志田分別供述在卷，雖未扣
    案，但無證據證明業已滅失，應依刑法第38條第1項第2款之
    規定，宣告沒收。
據上論斷，應依刑事訴訟法第284 條之1 、第299 條第1 項前段
，刑法第2 條第1 項、第28條、第47條第1 項、第38條第1 項第
2 款、第51條第5 款、第9 款，100 年1 月28日修正施行前第
321 條第1 項第3 款、第4 款，判決如主文。
本案經檢察官劉昀到庭執行職務
中    華    民    國   100    年    9     月    1     日
                  刑事第二庭    法  官  涂裕洪
以上正本證明與原本無異。
如不服本判決應於收受送達後10日內向本院提出上訴書狀，並應
敘述具體理由；如未敘述上訴理由者，應於上訴期間屆滿後20日
內向本院補提理由書（均須按他造當事人之人數附繕本）「切勿
逕送上級法院」。
中    華    民    國   100    年    9     月    1     日
                                書記官  卓春成
附錄本判決論罪科刑法條：
修正前中華民國刑法第321 條（加重竊盜罪）
犯竊盜罪而有左列情形之一者，處6 月以上、5 年以下有期徒刑
：
一、於夜間侵入住宅或有人居住之建築物、船艦或隱匿其內而犯
    之者。
二、毀越門扇、牆垣或其他安全設備而犯之者。
三、攜帶兇器而犯之者。
四、結夥三人以上而犯之者。
五、乘火災、水災或其他災害之際而犯之者。
六、在車站或埠頭而犯之者。
前項之未遂犯罰之。